【裁判字號】    92,訴,1075
【裁判日期】    921107
【裁判案由】    違反藥事法
【裁判全文】
臺灣桃園地方法院刑事判決                    九十二年度訴字第一七五號
    公  訴  人  臺灣桃園地方法院檢察署檢察官
    被      告  乙○○
右列被告因違反藥事法案件，經檢察官提起公訴（九十二年度偵字第九三三三號）本
院判決如左：
    主      文
乙○○持有第二級毒品，處拘役貳拾日，如易科罰金以佰元折算壹日。
扣案第二級毒品甲基安非他命壹包（淨重零點貳公克，包裝重零點壹捌公克）沒收
銷燬之。
    事      實
一、乙○○曾因施用安非他命及轉讓禁藥等案件，於民國八十三年七月二十八日經本
    院判處有期徒刑六月、七月，終經最高法院於八十四年八月三日駁回上訴確定。
    再因施用安非他命案件，於八十四年八月八日經台灣高等法院判處有期徒刑一年
    。復因施用安非他命案件，於八十五年四月二十三日經台灣高等法院判處有期徒
    刑一年三月。後右揭各案執行中經合併計算已執行期間而於八十六年四月十日假
    釋出獄，迄八十八年一月二十一日期滿假釋未經撤銷，所處徒刑以已執行完畢論
    。詎尚不知悔改，復與綽號「小玲」之甲○○約妥合買第二級毒品安非他命並各
    出資新台幣（下同）五百元共籌集一千元，再由其出面持該一千元於九十二年十
    二月三日下午五時許，在桃園縣中壢市○○路一四六號便利商店前，向某不詳姓
    名之藥頭購得安非他命一包（淨重０‧二三公克，包裝重０‧一八公克）而持有
    其中淨重０‧一一五公克之該部分應轉交李女予之安非他命。嗣隨於是日下午五
    時十分許，在上址為警查獲，當場且扣得其持有之該包安非他命。
二、案經本院告發由台灣桃園地方法院檢察署檢察官偵查起訴。
    理      由
一、前開犯罪事實，業據被告乙○○於本院審理時，坦認不諱，核與證人甲○○於本
    院審理時結證之情節相符，並有如事實欄所載之物扣案可稽，扣案之該包晶狀物
    經送鑑定結果，確含有第二級毒品甲基安非他命成份（淨重０‧二三公克，包裝
    重０‧一八公克），有卷存法務部調查局調科壹字第０九二六二六一四二二０號
    鑑驗通知書一份可憑。次查，被告前於另涉施用安非他命乙案（本院九十一年度
    易字第六三號）之警訊、偵查及本院調查、審理時，雖均稱扣案之該包安非他命
    係甲○○寄放云云，惟此核與甲○○於本院審理時結證稱：（妳有沒有自己拿一
    包安非他命請被告幫妳保管？）沒有，就只有一起出錢的這一次等語相左，此外
    ，復無其他證據可稽，是以要未能徒憑被告之自白即遽認其有受寄藏放該包安非
    他命之舉。再者，被告於本院審理時並供明：（你去跟你朋友買安非他命時，你
    有沒有跟他講說你是幫別人買的？）沒有，我就說是我要的等語，顯見其係以自
    己名義而非甲○○代理人之身分出面向藥頭購買安非他命，從而其本身自屬取得
    該包安非他命之所有權，縱令其中半數即淨重０‧一一五公克之部分依約須行轉
    交，惟在轉交前，李女非已現時取得該部分安非他命所有權之情，極為鮮明，職
    是，所持者既無屬李女之安非他命，被告固無為之寄藏之情事可言，然該淨重０
    ‧一一五公克之安非他命既屬應轉交予李女，則顯非意在供自行施用方持有之，
    因之，此部分之持有與為供自行施用始持有安非他命，二者目的、動機各異，犯
    意明顯有別且非屬其本身施用安非他命之低度行為而應吸收於施用之高度行為，
    進言之，即此部分持有犯行與其身涉之施用安非他命犯行，迥不相干，是以如後
    述，即便被告施用安非他命之犯行業經判處罪刑確定，本院自得就此持有部分再
    予審判處罰，應予敘明。綜述，本件事證已明，被告犯行洵堪認定，應依法論科
    。
二、核被告乙○○所為，係犯毒品危害防制條例第十一條第二項之持有第二級毒品罪
    。公訴人因誤認其係為綽號「小玲」之甲○○寄藏安非他命而指其係犯藥事法第
    八十三條第一項之寄藏禁藥罪，尚有未洽，起訴法條應予變更。再查，被告曾有
    如事實欄所載之犯罪科刑執行情形，有台灣高等法院被告全國前案紀錄表一份在
    卷可按。其受有期徒刑執行完畢後，於五年內再犯有期徒刑以上之本罪，為累犯
    ，應依法加重其刑。爰審酌被告犯罪動機、目的、持有之數量、所生危害及犯後
    態度等情狀，量處如主文所示之刑，並諭知易科罰金之折算標準。
三、扣案安非他命一包（淨重０‧二三公克，包裝重０‧一八公克）為第二級毒品，
    雖其中有半數係欲供自行施用，惟與須轉交之另半在物理性質上既無從劃分割離
    ，自均應依毒品危害防制條例第十八條第一項前段規定，諭知沒收銷燬之。
四、被告乙○○於右揭時、地為警查獲後，隨經警循線查知其曾先後於九十年七月二
    十日、同年十二月三日，分別在桃園縣中壢市○○路一四六號便利商店及桃園縣
    中壢市○○街三七巷十二弄二三號三樓住處，有連續施用第二級毒品安非他命之
    犯行，後由檢察官提起公訴並經本院於九十一年八月十六日以九十一年度易字第
    六三號判處有期徒刑五月，九十一年十月十二日確定等情，有卷存本院九十一年
    度易字第六三號刑事判決及台灣高等法院被告全國案紀錄表各一份可憑。本件被
    告持有之安非他命既有半數即淨重０‧一一五公克部分係欲供己施用，則與此前
    基於同由遂持有安非他命之行為自屬出於概括犯意反覆為之，因之，前後各次為
    供施用而持有安非他之犯行即應以一罪視之，自不得分別論擬，又其此前之持有
    部分既已吸收於施用之高度行為並經判處罪刑確定，是以本件持有備供己施用之
    該部分０‧一一五公克安非他命之犯行當為該前案確定判決之效力所及，不得再
    予處罰，惟依公訴人起訴之旨，顯認此與前述經本院論罪之部分，在法律評價係
    屬不可分割之單一事實單純一罪關係，爰不另為免訴之諭知。
據上論斷，應依刑事訴訟法第二百九十九條第一項前段、第三百條，毒品危害防制條
例第十一條第二項、第十八條第一項前段，刑法第十一條前段、第四十七條、第四十
一條第一項前段，罰金罰鍰提高標準條例第二條，判決如主文。
本案經檢察官吳廣莉到庭執行職務。
中      華      民      國    九十二    年     十一     月      七      日
                              臺灣桃園地方法院刑事第十一庭
                                  審判長法  官  林孟宜
                                        法  官  丁俊成
                                        法  官  蔡榮澤
右正本證明與原本無異。
如不服本判決，應於判決送達後十日內向本院提出上訴狀( 應附繕本 )。
                                        書記官  何慧娟
中      華      民      國    九十二    年     十一     月      十      日
附本件論罪科刑依據之法條：
毒品危害防制條例第十一條第二項
持有第二級毒品者，處二年以下有期徒刑、拘役或新臺幣三萬元以下罰金。


司法院資訊處製作；財團法人民間司法改革基金會備份。
